臺灣桃園地方法院民事裁定
111年度訴字第2338號
原      告  李勝雄  
上列原告與被告新竹國際商業銀行股份有限公司間請求塗銷抵押
權登記事件，本院裁定如下：
    主  文
原告之訴駁回。
訴訟費用由原告負擔。
    理  由
一、按原告之訴，有起訴基於惡意、不當目的或有重大過失，且
    事實上或法律上之主張欠缺合理依據，但其情形可以補正者
    ，審判長應定期間先命補正，逾期仍未補正，法院應以裁定
    駁回之，為民事訴訟法第249條第1項第8款及同項但書所明
    定。是原告起訴所主張之事實或法律關係，倘於客觀上並無
    合理依據，且此情形為一般人施以普通注意即可知悉，而有
    重大過失，經命補正而未補正者，法院即應以其訴為不合法
    ，裁定予以駁回（本條民國110年1月20日修正理由第1點可
    資參照）。
二、本件原告因請求塗銷抵押權登記事件，具狀對被告新竹國際
    商業銀行股份有限公司（下稱新竹商銀）起訴，但新竹商銀
    早於96年間即更名為渣打商業銀行股份有限公司，原告所列
    被告名義顯非正確，此外，亦未於起訴狀記載其公司址及法
    定代理人。又原告於本件起訴狀並未表明其訴之聲明，僅於
    事實及理由中泛稱請求塗銷桃園市○○區○○段000○00000地號
    土地上抵押權云云；然其所謂抵押權之登記日期、字號、設
    定權利人、義務人等內容，均未據記載，起訴狀所附之土地
    登記謄本復未有任何抵押權之登記，無從特定原告求為判決
    事項究竟為何。為此，本院已於111年9月10日、22日二度函
    請原告提出上開土地「包含原告部分他項權利部」之登記謄
    本，然原告補提之登記謄本仍未見任何關於抵押權之記載（
    本院卷第25-29、37-41頁）；嗣又於111年10月11日，以111
    年度補字第743號裁定明確曉諭上開事項之欠缺，並命原告
    於該裁定送達翌日起10日內補正明確、完整、正確之訴之聲
    明，以特定其欲塗銷者究竟為何，及補正被告之正確完整全
    銜、地址及法定代理人姓名，該裁定並已於同年月17日送達
    原告（本院卷第51至53頁），然原告迄今仍未補正。從而，
    本件原告起訴之對象及標的均不明瞭，其事實上之主張顯然
    欠缺合理依據；且此等事項均屬工商登記或土地登記之公示
    資料，復經本院於上開裁定明確說明欠缺之情形及應補正之
    內容，原告僅須稍加注意即得補正，卻仍怠於為之，自足認
    有重大過失；依前述法條規定與相關說明，其起訴即非合法
    ，應予裁定駁回。
三、依民事訴訟法第249條第1項第8款、第78條、第95條，裁定
    如主文。　　　　
中　　華　　民　　國　　111 　年　　11　　月　　30　　日
                  民事第一庭  法　官　陳逸倫
以上正本係照原本作成。　　　　　　　　　
如不服本裁定應於送達後10日內向本院提出抗告狀，並應繳納抗
告費新臺幣1,000 元。
中　　華　　民　　國　　111 　年　　11　　月　　30　　日
                              書記官  蘇玉玫